【裁判字號】    90,交聲,382
【裁判日期】    901025
【裁判案由】    聲明異議
【裁判全文】
臺灣高雄地方法院刑事裁定                          九十年度交聲字第三八二號
    原處分機關  高雄巿交通事件裁決所
    異  議  人
    即受處分人  甲○○
右列受處分人因違反道路交通管理處罰條例案件，對於高雄市交通事件裁決所九十年
八月二十日所為之處分（原處分：高市交裁字第三二—ＢＳ0000000號），聲
明異議，本院裁定如左：
定如左：
    主  文
本件異議駁回。
    理  由
一、異議意旨以：異議人駕駛車牌號碼Ｈ五—三五八０號自小客車如停車於投幣式停
    車格均有投幣之習慣，且其於停車後至開車離開期間，均未收到繳費通知單，不
    知如何補繳，爰依法聲明異議。
二、按汽車駕駛人停車時，在道路收費停車處所停車，不依規定繳費者，處六百元以
    上一千二百元以下罰鍰，道路交通管理處罰條例第五十六條第一項第十款定有明
    文。又路邊停車場之收費，應依區域、流量、時段之不同，訂定差別費率，前項
    費率標準，由地方主管機關依計算公式定之，其計算公式應送請地方議會審議、
    停車場法第三十一條第一、二項分別規定甚明。又高雄市政府依據停車場法第三
    十一條第二項之規定，訂定高雄市公共停車場收費辦法。本件異議人於本院審理
    中到庭自承其確於原處分機關裁決書所載之時間在高雄市大圓環停車未繳費之事
    實（見本院九十年十月十一日訊問筆錄），而該處乃設有投幣器之計時收費路段
    一節，亦經證人即高雄市政府交通大隊公共停車管理中心人員證人陳佳鳳於本院
    調查時證述屬實，且為異議人所不爭執，是異議人確有於上開時地在設有停車繳
    費格之處停車且未依規定繳費之行為。又據證人陳佳鳳於本院調查中證稱：收費
    員會視停車計時器是否有投幣紀錄或是否已逾時而開立單據，且以釘書機訂好夾
    在雨刷上等語，並提出本件之高雄市路邊停車場未補繳停車費舉發單附卷可稽，
    足徵停車管理中心之管理員已依規定程序開出繳費通知單，並已適當通知違規者
    即異議人。而行政機關除設有專人管理之停車場，管理停車繳費行政事宜外，另
    規劃各道路收費停車路段時，於道路上定點距離豎立收費停車路段告示牌，乃公
    物提供公用之意思表示，屬於行政處分，依行政程序法第一百條第二項之規定，
    於公告時即生送達之效力，至使用人依公物之利用關係使用該等公物，因而獲得
    利益，行政機關本得依行政裁量收取使用規費，惟具體使用規費之請求，仍應另
行合法送達各該使用人；若收受送達而不依規定繳納者，依法得科以行政罰。且
    在設有計費器停車，除由人民主動投幣繳費外，惟為避免計時器故障或有不守法
    之民眾不投幣等情，並另派專人檢視、管理，實已善盡管理及通知之責，如有未
    繳費者，即由管理員開立繳費通知單，再以釘書機訂於車前雨刷上，非僅單純夾
    在雨刷上，顯已有合法通知繳費之程序。本件異議人確實於上開時、地在設有計
    費停車格內停車，且未投幣等情，已如前述，顯然異議人自身已明確了解當時係
    將車輛停在設有收費器之停車格，縱然其於取車時未見有任何繳費通知單，竟抱
    持僥倖之心態，未主動繳費、查詢即驅車駛離，是本件異議人違反道路交通處罰
    條例第五十六條第一項第十一款規定之事證已明，異議人上開所辯，容屬無據，
    至高雄市交通事件裁決所雖爰引該條例第五十六條第一項第十款予以裁罰，然觀
    之該裁決書中所載舉發違規事實係載明「在道路收費停車處停車，不依規定繳費
    」，足認該裁決書就引用法條部分監理所援引部分顯係誤載，不影響異議人違規
    行為之認定，是其依規定裁處異議人罰鍰新台幣一千二百元並無不當。本件異議
    為無理由，應予駁回。
三、據上論斷，應依道路交通案件處理辦法第十九條，裁定如主文。
中      華      民      國      九十    年      十      月    二十五    日
                                  臺灣高雄地方法院交通法庭
                                        法  官  黃  悅  璇
右正本證明與原本無異。
如不服本裁定，應於裁定送達後五日內，向本院提出抗告狀。
                                        書記官  沈      蘊
中    華    民    國      九十      年      十      月      二十九      日


司法院資訊處製作；財團法人民間司法改革基金會備份。
